臺灣宜蘭地方法院民事判決
111年度簡上字第33號
上  訴  人  林哲民  
被上訴人    中國信託商業銀行股份有限公司

法定代理人  利明献  


訴訟代理人  梁懷德  
            官小琪  
            陳有延  
上列當事人間債務人異議之訴事件，上訴人對於中華民國111年1
月25日臺灣宜蘭地方法院羅東簡易庭110年度羅簡字第277號第一
審判決提起上訴，本院於111年8月10日言詞辯論終結，判決如下
：
    主  文
上訴駁回。
第二審訴訟費用由上訴人負擔。
    事實及理由
一、按第二審判決書內應記載之事實，得引用第一審判決。當事
    人提出新攻擊或防禦方法者，應併記載之。判決書內應記載
    之理由，如第二審關於攻擊或防禦方法之意見及法律上之意
    見與第一審判決相同者，得引用之；如有不同者，應另行記
    載。關於當事人提出新攻擊或防禦方法之意見，應併記載之
    ，民事訴訟法第454條定有明文，上開規定於簡易訴訟程序
    之上訴，依同法第436條之1第3項規定亦準用之。本件經本
    院審理結果，認第一審判決（如附件）所載事實及理由，其
    認事用法均屬允當，爰依上開規定引用之。
二、原審為上訴人全部敗訴之判決，上訴人不服，提起上訴，於
    本院補陳：不服原審未經完整查調上訴人信用卡之轉帳還款
    紀錄，即駁回上訴人之起訴等語。並聲明：㈠原判決廢棄；㈡
    本院110年度司執字第15720號強制執行事件之執行程序應予
    撤銷。被上訴人則答辯聲明：上訴駁回。
三、本院得心證之理由除依首開法條規定，均引用如附件所示之
    原審判決理由外，並補充：按執行名義成立後，如有消滅或
    妨礙債權人請求之事由發生，債務人得於強制執行程序終結
    前，向執行法院對債權人提起異議之訴。如以裁判為執行名
    義時，其為異議原因之事實發生在前訴訟言詞辯論終結後者
    ，亦得主張之，強制執行法第14條第1項定有明文。準此，
    有實質確定力之執行名義，如係確定判決，因其既判力之基
    準時，係事實審言詞辯論終結時，故異議之事由，須發生在
    確定判決事實審言詞辯論後，始得提起債務人異議之訴，而
    不許債務人嗣後另藉債務人異議之訴，否定判決確定之事實
    。查本件上訴人於原審及本院陳述對被上訴人之欠款已經於
    民國86年間清償、被上訴人將其他人債務誤認係上訴人或不
    清楚有無對上訴人欠款等節，均係主張如附件判決所載所示
    之系爭確定判決言詞辯論終結前之事實，應受系爭確定判決
    既判力之拘束。從而上訴人以系爭確定判決於訴訟程序終結
    前存在之事由，提起本件異議之訴，與債務人異議之訴要件
    不符，自非正當。其主張應完整調查上訴人信用卡之轉帳還
    款紀錄等語，並無必要。原審法院判予駁回，核無違誤。上
    訴人就其敗訴部分提起上訴，指摘原判決不當，求予廢棄改
    判，為無理由，應予駁回。
四、本件事證已臻明確，兩造其餘之攻擊或防禦方法及證據，經
    本院斟酌後，認為均不足以影響本判決之結果，爰不逐一論
    列，附此敘明。
五、據上論結，本件上訴為無理由，依民事訴訟法第436條之1第
    3項、第449條第1項、第78條，判決如主文。
中　　華　　民　　國　　111 　年　　8 　　月　　26　　日
                  民事庭  審判長法官  鄭貽馨
                                法官  許婉芳  
                                法官  謝佩玲
以上正本係照原本作成。
本判決不得上訴。
中　　華　　民　　國　　111 　年　　8 　　月　　29　　日
                              書記官　黃家麟